# 企业合并暂时性差异转回问题

提问人：13352260467 时间：2018-05-13 13:53:57
请问陈版主，非同一控制免税合并，某项资产调增 100 ，对应确认 25 所得税负债，计入商誉，请问这 100 暂时性差异未来如何转回的，即使折旧摊销，还是相差 100 ，为什么不是永久性差异，非常感谢

回答人：chenyiwei
如果是控股合并，被收购方的独立法人和独立纳税人地位仍保留，则根据财税[2009]59号文，在股权收购交易中，被收购方的各项税务处理保持不变，也就是计税基础不变，所以存在暂时性差异。 暂时性差异不一定是时间性差异，不要用此前对时间性差异的概念（收入、费用在会计上的入账时间不同于税务）去理解，而是要从资产、负债的账面价值和计税基础之间的差异去理解，资产负债表债务法下的递延所得税资产/负债强调的是日后将发生的纳税义务金额较按照届时的会计利润乘以税率的乘积相比多或者少的金额，而不考虑前期是否已有金额影响前期的会计利润或者应纳税所得额。